臺灣臺中地方法院刑事判決
111年度訴字第450號
聲  請  人  臺灣臺中地方檢察署檢察官
被      告  陳思潔


上列被告因偽造文書等案件，經檢察官聲請簡易判決處刑（110
年度偵字第11341號），本院認不宜以簡易判決處刑（110年度中
簡字第1757號），改依通常程序審判，被告於準備程序中就被訴
事實為有罪之陳述，經告知簡式審判程序之旨，並聽取當事人之
意見後，經本院合議庭裁定由受命法官獨任進行簡式審判程序，
判決如下：
    主  文
陳思潔犯如附表一、二所示之罪，各處如附表一、二所示之刑及
沒收。
    犯罪事實
一、陳思潔與張峻豪於民國109年10月1日晚間在臺中市南屯區大
    觀路之X-CLUB夜店認識，陳思潔於同日晚間11時許，前往張
    峻豪位在臺中市○區○○街000巷00號租屋處過夜，竟意圖為自
    己不法之所有，基於竊盜之犯意，於同年月2日中午某時前
    某時許，在上開地點，徒手竊取張峻豪所有皮夾1個〈內有中
    華郵政股份有限公司VISA金融卡（卡號0000000000000000號
    ，下稱上開郵局金融卡）1張、台北富邦銀行信用卡（卡號0
    000000000000000號，下稱上開台北富邦信用卡）1張、中國
    信託銀行提款卡1張、現金新臺幣（下同）500元〉得手，嗣
    則離去。
二、陳思潔另行起意，分別為下列行為：
  ㈠基於行使偽造私文書及意圖為自己不法所有而詐欺取財之犯
    意，於附表二編號1「刷卡時間」欄所示之時間，前往附表
    二編號1所示之特約商店消費，持上開郵局金融卡，向該特
    約商店之人員，佯以張峻豪名義刷卡消費，而在該特約商店
    人員所交付之金融卡簽帳單上偽造「張」署名1枚，而完成
    偽造具有私文書性質之金融卡簽帳單後〈該金融卡簽帳單1式
    2聯，含商店存根聯及持卡人收執聯各1聯；又金融卡簽帳單
    係屬感光紙材質，陳思潔在商店存根聯偽造之上開署名並未
    再複寫於持卡人收執聯上〉，再交還給該特約商店不知情人
    員，表明其係以上開郵局金融卡持有人消費之旨，予以簽帳
    消費，而行使之，使該特約商店之人員誤以為係持卡人本人
    刷卡消費，陷於錯誤，提供如附表二編號1「所得財物」欄
    所示金額之財物與陳思潔，並致郵局陷於錯誤，誤以為係張
    峻豪本人持卡消費，而同意將金額撥付與該特約商店，足以
    生損害於張峻豪、該特約商店及郵局對於VISA金融卡交易管
    理之正確性（刷卡時間、特約商店、消費金額、偽造署押及
    數量等均詳如附表二編號1所示）。
  ㈡基於行使偽造私文書及意圖為自己不法所有而詐欺得利之犯
    意，於附表二編號2「刷卡時間」欄所示之時間，前往附表
    二編號2所示之特約商店消費，持上開郵局金融卡，向該特
    約商店之人員，佯以張峻豪名義刷卡消費，而在該特約商店
    人員所交付之金融卡簽帳單上偽造「張」署名1枚，而完成
    偽造具有私文書性質之金融卡簽帳單後〈該金融卡簽帳單1式
    2聯，含商店存根聯及持卡人收執聯各1聯；又金融卡簽帳單
    係屬感光紙材質，陳思潔在商店存根聯偽造之上開署名並未
    再複寫於持卡人收執聯上〉，再交還給該特約商店不知情人
    員，表明其係以上開郵局金融卡持有人消費之旨，予以簽帳
    消費，而行使之，使該特約商店之人員誤以為係持卡人本人
    刷卡消費，陷於錯誤，提供如附表二編號2「所得利益」欄
    所示金額之服務與陳思潔，並致郵局陷於錯誤，誤以為係張
    峻豪本人持卡消費，而同意將金額撥付與該特約商店，足以
    生損害於張峻豪、該特約商店及郵局對於VISA金融卡交易管
    理之正確性（刷卡時間、特約商店、消費金額、偽造署押及
    數量等均詳如附表二編號2所示）。
  ㈢基於意圖為自己不法所有而詐欺取財之各別犯意，先後於附
    表二編號3、6至10、12「刷卡時間」欄所示之時間，前往附
    表二編號3、6至10、12所示之特約商店消費，持上開台北富
    邦信用卡，向各該特約商店之人員，佯以張峻豪名義刷卡消
    費，而以感應交易免簽名之方式，將刷卡後之免簽名簽帳單
    交與各該特約商店之不知情店員，作為收執簽帳消費之證明
    ，使各該特約商店店員誤認係張峻豪本人持卡消費而陷於錯
    誤，提供如附表二編號3、6至10、12「所得財物」欄所示金
    額之財物與陳思潔，並致台北富邦銀行陷於錯誤，誤以為係
    張峻豪本人持卡消費，而同意將金額撥付與各該特約商店，
    足以生損害於張峻豪、各該特約商店及台北富邦銀行對於信
    用卡交易管理之正確性（刷卡時間、特約商店、消費金額等
    均詳如附表二編號3、6至10、12所示）。
  ㈣基於意圖為自己不法所有而詐欺取財之單一犯意，於109年10
    月21日晚間9時餘許，前往附表二編號4所示之特約商店消費
    ，而於附表二編號4⑴、⑵「刷卡時間」欄所示之時間，接續
    持上開台北富邦信用卡，向該特約商店之人員，佯以張峻豪
    名義刷卡消費，而以感應交易免簽名之方式，將刷卡後之免
    簽名簽帳單交與該特約商店之不知情店員，作為收執簽帳消
    費之證明，使該特約商店店員誤認係張峻豪本人持卡消費而
    陷於錯誤，提供如附表二編號4⑴、⑵「所得財物」欄所示金
    額之財物與陳思潔，並致台北富邦銀行陷於錯誤，誤以為係
    張峻豪本人持卡消費，而同意將金額撥付予該特約商店，足
    以生損害於張峻豪、該特約商店及台北富邦銀行對於信用卡
    交易管理之正確性（刷卡時間、特約商店、消費金額等均詳
    如附表二編號4所示）。
  ㈤基於行使偽造私文書及意圖為自己不法所有而詐欺取財之單
    一犯意，於109年10月21日晚間10時餘許，前往附表二編號5
    所示之特約商店消費，而⒈於附表二編號5⑴「刷卡時間」欄
    所示之時間，持上開台北富邦信用卡，向該特約商店之人員
    ，佯以張峻豪名義刷卡消費，而以感應交易免簽名之方式，
    將刷卡後之免簽名簽帳單交與該特約商店之不知情店員，作
    為收執簽帳消費之證明，使該特約商店店員誤認係張峻豪本
    人持卡消費而陷於錯誤，提供如附表二編號5⑴「所得財物」
    欄所示金額之財物與陳思潔，並致台北富邦銀行陷於錯誤，
    誤以為係張峻豪本人持卡消費，而同意將金額撥付與該特約
    商店，足以生損害於張峻豪、該特約商店及台北富邦銀行對
    於信用卡交易管理之正確性。⒉接續於附表二編號5⑵「刷卡
    時間」欄所示之時間，持上開台北富邦信用卡，向該特約商
    店之人員，佯以張峻豪名義刷卡消費，在該特約商店人員所
    交付之信用卡簽帳單上偽造「賴」署名1枚，而完成偽造具
    有私文書性質之信用卡簽帳單後〈該信用卡簽帳單1式2聯，
    含商店存根聯及持卡人收執聯各1聯；又信用卡簽帳單係屬
    感光紙材質，陳思潔在商店存根聯偽造之上開署名並未再複
    寫於持卡人收執聯上〉，再交還給該特約商店不知情人員，
    表明其係以上開台北富邦信用卡持有人消費之旨，予以簽帳
    消費，而行使之，使該特約商店店員誤認係持卡人本人刷卡
    消費，陷於錯誤，提供如附表二編號5⑵「所得財物」欄所示
    金額之財物與陳思潔，並致台北富邦銀行陷於錯誤，誤以為
    係張峻豪本人持卡消費，而同意將金額撥付與該特約商店，
    足以生損害於張峻豪、該特約商店及台北富邦銀行對於信用
    卡交易管理之正確性（刷卡時間、特約商店、消費金額、偽
    造署押及數量等均詳如附表二編號5所示，聲請簡易判決處
    刑書誤載陳思潔係就附表二編號5⑴部分行使偽造私文書，業
    經公訴檢察官當庭更正）。
　㈥基於意圖為自己不法所有而詐欺得利之犯意，於附表二編號1
    1「刷卡時間」欄所示之時間，前往附表二編號11所示之特
    約商店消費，持上開台北富邦信用卡，向該特約商店之人員
    ，佯以張峻豪名義刷卡消費，而以晶片感應交易免簽名之方
    式，將刷卡後之免簽名簽帳單交與該特約商店之不知情店員
    ，作為收執簽帳消費之證明，使該特約商店店員誤認係張峻
    豪本人持卡消費而陷於錯誤，提供如附表二編號11「所得利
    益」欄所示金額之服務與陳思潔，並致台北富邦銀行陷於錯
    誤，誤以為係張峻豪本人持卡消費，而同意將金額撥付予各
    該特約商店，足以生損害於張峻豪、該特約商店及台北富邦
    銀行對於信用卡交易管理之正確性（刷卡時間、特約商店、
    消費金額等均詳如附表二編號11所示）。
三、嗣經張峻豪查詢郵局手機軟體及接獲台北富邦銀行傳送消費
    確認密碼之電子郵件消費通知，始察覺有異，向陳思潔求證
    ，陳思潔表示將返還款項卻毫無消息，張峻豪因而報警處理
    ，始查悉上情。
四、案經張峻豪訴由臺中市政府警察局第三分局報告臺灣臺中地
    方檢察署檢察官偵查後聲請簡易判決處刑。 　　
    理  由
一、本案被告陳思潔所犯，非死刑、無期徒刑、最輕本刑為3年
    以上有期徒刑之罪，或高等法院管轄第一審之案件，被告於
    本院準備程序中，就前揭被訴事實為有罪之陳述，經受命法
    官告以簡式審判程序之旨，並聽取被告及公訴人之意見後，
    本院認無不得或不宜改依簡式審判程序進行之處，爰依刑事
    訴訟法第273條之1第1項、第284條之1規定，經合議庭評議
    後，裁定本案由受命法官獨任進行簡式審判程序，是本案之
    證據調查，依刑事訴訟法第273條之2規定，不受同法第159
    條第1項、第161條之2、第161條之3、第163條之1及第164條
    至第170條規定之限制，合先敘明。
二、認定犯罪事實所憑證據及理由：
    上揭犯罪事實，業據被告陳思潔於偵查、本院準備程序及審
    理時均坦承不諱〈見臺灣臺中地方檢察署（下稱臺中地檢署
    ）110年度偵字第11341號卷（下稱偵卷）第87至89頁、本院
    111年度訴字第450號卷（下稱本院訴字卷）第40、54頁〉，
    復有證人即告訴人張峻豪於警詢及偵查中之證述在卷可證〈
    見偵卷第15至25、87至89頁、臺中地檢署110年度核交字第9
    73號卷（下稱核交卷）第15至17頁〉，並有如附表二「證據
    」欄所示之證據在卷可稽。足認被告之自白與事實相符，堪
    以採信。本案事證明確，被告上開犯行，均洵堪認定，皆應
    予依法論科。
三、論罪科刑： 
  ㈠按信用卡為交易工具之交易行為，不論特約商店所使用之簽
    帳單係一式三聯或一式二聯，持卡人在特約商店已填妥交易
    標的及金額等應記載事項之簽帳單上簽名，即係表示持卡人
    承認有此交易行為之意思，該簽帳單之每一聯，自均屬有關
    權利義務證明之私文書，不因其用途不同而有異（最高法院
    刑事判決89年度台上字第5820號判決參照）。且按「簽帳單
    」係持卡人所簽署，用以證明所消費之金額，並同意依照信
    用卡使用規定，一經使用或訂購物品，均應按所示之全部金
    額，付款予發卡銀行之文書，屬於持卡人所製作之私文書（
    最高法院91年度台上字第4531號判決供參）。
  ㈡復按刑法第339條第1項、第2項分別規定詐欺取財罪及詐欺得
    利罪，前者之行為客體係指財物，後者則指取得債權、免除
    債務、延期履行債務或提供勞務等財物以外之財產上不法利
    益（最高法院86年度台上字第3534號判決意旨參照）。
  ㈢核被告就犯罪事實一所為，係犯刑法第320條第1項之竊盜罪
    ；就犯罪事實二、㈠即附表二編號1、犯罪事實二、㈤即附表
    二編號5所為，均係犯刑法第216條、第210條之行使偽造私
    文書罪、刑法第339條第1項之詐欺取財罪；就犯罪事實二、
    ㈡即附表二編號2所為，係犯刑法第216條、第210條之行使偽
    造私文書罪、刑法第339條第2項之詐欺得利罪；就犯罪事實
    二、㈢即附表二編號3、6至10、12、犯罪事實二、㈣即附表二
    編號4所為，均係犯刑法第339條第1項之詐欺取財罪；就犯
    罪事實二、㈥即附表二編號11所為，係犯刑法第339條第2項
    之詐欺得利罪。聲請簡易判決處刑書就犯罪事實二、㈡即附
    表二編號2詐得住宿服務；就犯罪事實二、㈤即附表二編號11
    詐得載送服務部分，認被告係犯刑法第339條第1項之詐欺取
    財罪嫌，容有誤會，惟起訴之基本社會事實同一，且本院於
    審理時已告知變更後之罪名（見本院訴字卷第39、47頁），
    對被告刑事辯護防禦權並不生不利影響，本院自仍應予審理
    ，並依法變更起訴法條。
  ㈣被告就犯罪事實二、㈠即附表二編號1、犯罪事實二、㈡即附表
    二編號2、犯罪事實二、㈤即附表二編號5各次偽造署名之行
    為，均係各次偽造私文書之階段行為；又被告各次偽造私文
    書之低度行為，均為各次事後行使之高度行為所吸收，均不
    另論罪。
　㈤被告就犯罪事實二、㈣即附表二編號4部分，係於同一日密切
    接近之時間，在同一特約商店，持上開台北富邦信用卡，佯
    以張峻豪名義刷卡消費而完成交易以詐欺取財，各行為之獨
    立性極為薄弱，且侵害同一之法益，在主觀上顯係基於一貫
    之犯意，接續多次行為；就犯罪事實二、㈤即附表二編號5部
    分，係於同一日密切接近之時間，在同一特約商店，持上開
    台北富邦信用卡，佯以張峻豪名義刷卡消費完成交易以詐欺
    取財，各行為之獨立性極為薄弱，且侵害同一之法益，在主
    觀上顯係基於一貫之犯意，接續多次行為，應各認係屬接續
    犯，而各為包括之一罪。
  ㈥被告就犯罪事實二、㈠即附表二編號1、犯罪事實二、㈤即附表
    二編號5之犯行，均各係以一行為同時觸犯刑法第216條、第
    210條之行使偽造私文書罪及刑法第339條第1項之詐欺取財
    罪；就犯罪事實二、㈡即附表二編號2之犯行，係以一行為同
    時觸犯刑法第216條、第210條之行使偽造私文書罪及刑法第
    339條第2項之詐欺得利罪，均為想像競合犯，應依刑法第55
    條規定，各從一重之行使偽造私文書罪處斷。
  ㈦被告所犯1次竊盜罪、3次行使偽造私文書罪、8次詐欺取財罪
    、1次詐欺得利罪間，犯意各別，行為互殊，應予分論併罰
    。
  ㈧爰審酌被告正值青壯，不思以正當途徑獲取所需，竟為本案
    犯行，損及告訴人張峻豪、被害人即如附表二所示之各特約
    商店、郵局及台北富邦銀行之權益，實屬不該，應予非難，
    並衡酌被告犯罪之動機、目的、手段、犯罪後態度、迄今尚
    未與各告訴人、被害人和解或調解成立，亦未賠償之情，業
    據被告於本院審理時自陳在卷（見本院訴字卷第40頁），各
    告訴人、被害人等所受之損害，並兼衡被告之教育智識程度
    、生活狀況、素行品行等一切情狀，分別量處如附表一、二
    「罪刑」欄所示之刑，及各諭知易科罰金之折算標準。
  ㈨按數罪併罰之案件，於審判中，現雖有科刑辯論之機制，惟
    尚未判決被告有罪，亦未宣告其刑度前，關於定應執行刑之
    事項，欲要求檢察官、被告或其辯護人為充分辯論，盡攻防
    之能事，事實上有其困難。關於數罪併罰之案件，如能俟被
    告所犯數罪全部確定後，於執行時，始由該案犯罪事實最後
    判決之法院所對應之檢察署檢察官，聲請該法院裁定之，無
    庸於每一個案判決時定其應執行刑，則依此所為之定刑，不
    但能保障被告(受刑人)之聽審權,符合正當法律程序，更可
    提升刑罰之可預測性，減少不必要之重複裁判，避免違反一
    事不再理原則情事之發生（最高法院1l0年度台抗大字第489
    號裁定見解可資參照）。準此，本案就被告所犯處拘役及有
    期徒刑之各罪，爰均不合併定其應執行之刑，附此敘明。
四、沒收部分：
  ㈠被告本案犯罪事實一所竊得之皮夾1個、上開郵局金融卡1張
    、上開台北富邦信用卡1張、中國信託銀行提款卡1張、現金
    500元，均未扣案，且未實際合法發還告訴人張峻豪，查：
    皮夾1個、現金500元部分，本院酌以如宣告沒收，並查無刑
    法第38條之2第2項過苛調節條款之適用，是應依刑法第38條
    之1第1項前段、第3項規定，於被告該罪項下，均宣告沒收
    之，於全部或一部不能沒收或不宜執行沒收時，追徵其價額
    。至上開郵局金融卡1張、台北富邦信用卡1張、中國信託銀
    行提款卡1張，雖亦屬被告竊盜所得之物，然實務上較難以
    換價，且無證據證明上開物品業經被告變賣得款，亦難換算
    為實際金錢數額，又告訴人張峻豪事後已透過掛失程序使之
    失其效用，有本院電話紀錄表在卷可參（見本院110年度中
    簡字第1757號卷第23頁），堪認該等物品已欠缺刑法上之重
    要性，依刑法第38條之2第3項，均不予宣告沒收或追徵其價
    額。
　㈡被告本案犯罪事實二即如附表二「所得財物或利益」欄所示
    之財物及利益等犯罪所得均未扣案，且皆未實際合法發還告
    訴人張峻豪及被害人等，本院酌以如宣告沒收，並查無刑法
    第38條之2第2項過苛調節條款之適用，是應依刑法第38條之
    1第1項前段、第3項規定，於被告所犯各該罪項下，宣告沒
    收之，於全部或一部不能沒收或不宜執行沒收時，追徵其價
    額。
  ㈢按刑法第219條規定：偽造之印文或署押，不問屬於犯人與否
    ，沒收之。係採義務沒收主義，凡偽造之印文或署押，不論
    是否屬於犯人所有，亦不論有無搜獲扣案，苟不能證明其已
    滅失，均應依法宣告沒收（最高法院51年度台上字第1134號
    、94年度台上字第3518號判決見解參照）。另按偽造之文書
    ，既已交付於被害人收受，則該物非屬被告所有，除該偽造
    文書上偽造之印文、署押，應依刑法第219條予以沒收外，
    依同法第38條第3項之規定，即不得再就該文書諭知沒收（
    最高法院89年度台上字第3757號判決參照）。查被告就犯罪
    事實二、㈠即附表二編號1、犯罪事實二、㈡即附表二編號2、
    犯罪事實二、㈤即附表二編號5之犯行，就前開金融卡簽帳單
    （商店存根聯）、信用卡簽帳單（商店存根聯）上如附表二
    編號1、2、5「偽造之署押及數量」欄所示偽造之署押，均
    應依刑法第219條規定，於被告所犯各該罪項下，宣告沒收
    之。而被告已持以行使交付各該特約商店收執之金融卡簽帳
    單（商店存根聯）、信用卡簽帳單（商店存根聯）各件，已
    非屬被告所有，自不予宣告沒收。
  ㈣至被告就犯罪事實二即附表二各次冒名刷卡行為所取得之持
    卡人收執聯，為被告所有而為犯罪所生之物，惟未據扣案，
    且非屬違禁物，價值不高，並不具備刑法上之重要性，爰不
    併予宣告沒收之（查現今金融卡簽帳、信用卡簽帳形式均係
    由電腦列印感光紙材質之簽帳單，持卡人收執聯並不需簽名
    乃屬公眾週知之事實，則該等收執聯上自無何須另為沒收宣
    告之簽名及署押，至為灼然，附此敘明）。
  ㈤以上宣告多數沒收部分，依刑法第40條之2第1項規定，併執
    行之。
據上論斷，應依刑事訴訟法第452條、第273條之1第1項、第299
條第1項前段、第300條，刑法第210條、第216條、第339條第1項
、第2項、第55條前段、第41條第1項前段、第38條之1第1項前段
、第3項、第219條、第40條之2第1項，刑法施行法第1條之1第1
項，判決如主文。
本案經檢察官黃靖珣聲請以簡易判決處刑，檢察官張凱傑到庭執
行職務。
中　　華　　民　　國　　111 　年　　5 　　月　　3 　　日
                  刑事第四庭    法  官  黃佳琪
以上正本證明與原本無異。
如不服本判決，應於送達判決後20日內向本院提出上訴書狀，並
應敘述具體理由；其未敘述上訴理由者，應於上訴期間屆滿後20
日內向本院補提理由書（均須按他造當事人之人數附繕本）「切
勿逕送上級法院」。
告訴人或被害人對於判決如有不服具備理由請求檢察官上訴者，
其上訴期間之計算係以檢察官收受判決正本之日期為準。
                                書記官  顏偉林
中　　華　　民　　國　　111 　年　　5 　　月　　3 　　日

附表一：犯罪事實一部分
編號 犯罪事實 罪刑 沒收 1 犯罪事實一 陳思潔犯竊盜罪，處有期徒刑貳月，如易科罰金，以新臺幣壹仟元折算壹日。 未扣案犯罪所得皮夾壹個、現金新臺幣伍佰元，均沒收，於全部或一部不能沒收或不宜執行沒收時，追徵其價額。 
附表二：犯罪事實二部分
編號 刷卡時間 特約商店 所持用之信用卡或金融卡、刷卡金額（新臺幣）、所得財物或利益 偽造之署押及數量 證據 罪刑 沒收 1 〈即聲請簡易判決處刑書附表編號1〉 109年10月3日凌晨0時51分 臺中市○區○○路000號「KoDo和牛燒肉店」 上開郵局金融卡， 1,602元 ， 餐點 金融卡簽帳單商店存根聯之持卡人簽名欄上偽造「張」署名1枚 ⑴ 上開郵局金融卡消費明細單、圈存解圈交易紀錄（見偵卷第33、57頁）、 ⑵ 金融卡簽帳單商店存根聯照片（見核交卷第35頁） 陳思潔犯行使偽造私文書罪，處有期徒刑貳月，如易科罰金，以新臺幣壹仟元折算壹日。 未扣案金融卡簽帳單商店存根聯之持卡人簽名欄上偽造之「張」署名壹枚沒收。未扣案犯罪所得價值新臺幣壹仟陸佰零貳元之餐點沒收，於全部或一部不能沒收或不宜執行沒收時，追徵其價額。 2 〈即聲請簡易判決處刑書附表編號2〉 109年10月3日凌晨3時44分 臺中市○區○○路○段000號「雙星大飯店」 上開郵局金融卡， 1,000元 ， 住宿服務 金融卡簽帳單商店存根聯之持卡人簽名欄上偽造「張」署名1枚 ⑴ 上開郵局金融卡圈存解圈交易紀錄、消費明細單（見偵卷第31、33頁）、 ⑵ 金融卡簽帳單商店存根聯照片（見核交卷第33頁、偵卷27頁）、 ⑶ 雙星大飯店住房紀錄影本（見偵卷第29頁） 陳思潔犯行使偽造私文書罪，處有期徒刑貳月，如易科罰金，以新臺幣壹仟元折算壹日。 未扣案金融卡簽帳單商店存根聯之持卡人簽名欄上偽造之「張」署名壹枚沒收。未扣案犯罪所得新臺幣壹仟元沒收，於全部或一部不能沒收或不宜執行沒收時，追徵其價額。 3 〈即聲請簡易判決處刑書附表編號3〉 109年10月3日凌晨2時44分 臺中市○區○○路000○000號「OK超商臺中民族店」 上開台北富邦信用卡， 66元， 商品 無 上開台北富邦信用卡冒用明細（見偵卷第61至71頁） 陳思潔犯詐欺取財罪，處拘役拾日，如易科罰金，以新臺幣壹仟元折算壹日。 未扣案犯罪所得價值新臺幣陸拾陸元之商品沒收，於全部或一部不能沒收或不宜執行沒收時，追徵其價額。 4 〈即聲請簡易判決處刑書附表編號4、5〉 ⑴ 109年10月21日晚間9時14分、 ⑵ 109年10月21日晚間9時25分 臺中市○○區○○路00號「OK超商臺中逢甲店」 ⑴ 上開台北富邦信用卡， 20元， 商品 ⑵ 上開台北富邦信用卡， 302元， 商品 無 上開台北富邦信用卡冒用明細（見偵卷第61至71頁） 陳思潔犯詐欺取財罪，處拘役貳拾日，如易科罰金，以新臺幣壹仟元折算壹日。 未扣案犯罪所得價值新臺幣參佰貳拾貳元之商品沒收，於全部或一部不能沒收或不宜執行沒收時，追徵其價額。 5 〈即聲請簡易判決處刑書附表編號6、7〉 ⑴ 109年10月21日晚間10時9分、 ⑵ 109年10月21日晚間10時50分 臺中市○○區○○路00○00號「康是美藥妝新逢星門市」 ⑴ 上開台北富邦信用卡， 39元， 商品 ⑵ 上開台北富邦信用卡， 3,000元 ， 商品 ⑴ 無、 ⑵ 信用卡簽帳單商店存根聯之持卡人簽名欄上偽造「賴」署名1枚 ⑴ 上開台北富邦信用卡冒用明細（見偵卷第61至71頁）、 ⑵ 信用卡簽帳單商店存根聯照片（見核交卷第25頁） 陳思潔犯行使偽造私文書罪，處有期徒刑貳月，如易科罰金，以新臺幣壹仟元折算壹日。 未扣案信用卡簽帳單商店存根聯之持卡人簽名欄上偽造之「賴」署名壹枚沒收。未扣案犯罪所得價值新臺幣參仟零參拾玖元之商品沒收，於全部或一部不能沒收或不宜執行沒收時，追徵其價額。 6 〈即聲請簡易判決處刑書附表編號8〉 109年10月21日晚間10時58分 臺中市○○區○○路000號「摩曼頓逢甲福星門市」 上開台北富邦信用卡， 315元， 商品 無 上開台北富邦信用卡冒用明細（見偵卷第61至71頁） 陳思潔犯詐欺取財罪，處拘役貳拾日，如易科罰金，以新臺幣壹仟元折算壹日。 未扣案犯罪所得價值新臺幣參佰壹拾伍元之商品沒收，於全部或一部不能沒收或不宜執行沒收時，追徵其價額。 7 〈即聲請簡易判決處刑書附表編號9〉 109年10月21日晚間11時11分 臺中市○○區○○路000號「尚智運動世界逢甲一店」 上開台北富邦信用卡， 2,480元 ， 商品 無 ⑴ 上開台北富邦信用卡冒用明細（見偵卷第61至71頁）、 ⑵ 信用卡簽帳單商店存根聯照片（見核交卷第27頁） 陳思潔犯詐欺取財罪，處拘役參拾日，如易科罰金，以新臺幣壹仟元折算壹日。 未扣案犯罪所得價值新臺幣貳仟肆佰捌拾元之商品沒收，於全部或一部不能沒收或不宜執行沒收時，追徵其價額。 8 〈即聲請簡易判決處刑書附表編號 10〉 109年11月1日晚間9時30分 臺中市○○區○○路000號「ABC福星店」 上開台北富邦信用卡， 310元， 商品 無 上開台北富邦信用卡冒用明細（見偵卷第61至71頁） 陳思潔犯詐欺取財罪，處拘役貳拾日，如易科罰金，以新臺幣壹仟元折算壹日。 未扣案犯罪所得價值新臺幣參佰壹拾元之商品沒收，於全部或一部不能沒收或不宜執行沒收時，追徵其價額。 9 〈即聲請簡易判決處刑書附表編號 11〉 109年11月13日晚間8時18分 臺中市○區○○路000號「 蛤？！臺中公益店」 上開台北富邦信用卡， 1,716元 ， 餐點 無 ⑴ 上開台北富邦信用卡冒用明細（見偵卷第61至71頁）、 ⑵ 信用卡簽帳單商店存根聯照片（見核交卷第29頁）、 陳思潔犯詐欺取財罪，處拘役參拾日，如易科罰金，以新臺幣壹仟元折算壹日。 未扣案犯罪所得價值新臺幣壹仟柒佰壹拾陸元之餐點沒收，於全部或一部不能沒收或不宜執行沒收時，追徵其價額。 10 〈即聲請簡易判決處刑書附表編號 12〉 109年11月16日晚間7時39分 臺中市○○區○○路00號「年輕人眼鏡逢甲店」 上開台北富邦信用卡， 800元， 商品 無 上開台北富邦信用卡冒用明細（見偵卷第61至71頁） 陳思潔犯詐欺取財罪，處拘役貳拾日，如易科罰金，以新臺幣壹仟元折算壹日。 未扣案犯罪所得價值新臺幣捌佰元之商品沒收，於全部或一部不能沒收或不宜執行沒收時，追徵其價額。 11 〈即聲請簡易判決處刑書附表編號 13〉 109年11月19日下午6時15分 臺中市○○區○區○路0號「臺灣高鐵臺中站」 上開台北富邦信用卡， 765元， 載送服務（車票費用） 無 上開台北富邦信用卡冒用明細（見偵卷第61至71頁） 陳思潔犯詐欺得利罪，處拘役貳拾日，如易科罰金，以新臺幣壹仟元折算壹日。 未扣案犯罪所得新臺幣柒佰陸拾伍元沒收，於全部或一部不能沒收或不宜執行沒收時，追徵其價額。 12 〈即聲請簡易判決處刑書附表編號 14〉 109年11月20日下午3時5分 高雄市○○區○○○路00號「BERSHKA-FAR EASTERN（高雄大遠百）」 上開台北富邦信用卡， 791元， 商品 無 上開台北富邦信用卡冒用明細（見偵卷第61至71頁） 陳思潔犯詐欺取財罪，處拘役貳拾日，如易科罰金，以新臺幣壹仟元折算壹日。 未扣案犯罪所得價值新臺幣柒佰玖拾壹元之商品沒收，於全部或一部不能沒收或不宜執行沒收時，追徵其價額。 

附錄論罪科刑法條：
中華民國刑法第210條
偽造、變造私文書，足以生損害於公眾或他人者，處5年以下有
期徒刑。

中華民國刑法第216條
行使第210條至第215條之文書者，依偽造、變造文書或登載不實
事項或使登載不實事項之規定處斷。

中華民國刑法第320條
意圖為自己或第三人不法之所有，而竊取他人之動產者，為竊盜
罪，處5年以下有期徒刑、拘役或50萬元以下罰金。
意圖為自己或第三人不法之利益，而竊佔他人之不動產者，依前
項之規定處斷。
前2項之未遂犯罰之。

中華民國刑法第339條
意圖為自己或第三人不法之所有，以詐術使人將本人或第三人之
物交付者，處5年以下有期徒刑、拘役或科或併科50萬元以下罰
金。
以前項方法得財產上不法之利益或使第三人得之者，亦同。
前2項之未遂犯罰之。